ACORDAO-COMPLETO-2357399

ACÓRDÃO DE RELAÇÃO

ACÓRDÃO DE RELAÇÃO 3998/2019 ATA 20/2019 - SEGUNDA CÂMARA

Acórdão 3998/2019-TCU-Segunda Câmara
	VISTO, relacionado e discutido estes autos de Admissão, de servidores do Instituto Federal de Educação, Ciência e Tecnologia do Tocantins, encaminhados a este Tribunal na forma dos arts. 2º, caput e inciso II, e 4º, caput, da Instrução Normativa - TCU 78/2018. 
Considerando que nos atos de admissão constantes deste processo foram detectadas a existência dos respectivos desligamentos, conforme verificação da documentação anexada, seja por meio da constatação da existência de ato de desligamento na base Sisac e Siape, ou pela constatação do óbito do servidor;
Considerando o parecer do Ministério Público junto a este Tribunal; 
ACORDAM os Ministros do Tribunal de Contas da União, diante das razões expostas pelo Relator, com fulcro nos arts. 1º, inciso V, e 39, inciso I, ambos da Lei 8.443, de 16 de julho de 1992, c/c os 1º, inciso VIII; 17, II; 62, III; 137, IV; 143, II e 260, do RI/TCU, em:
a) Considerar prejudicados por perda de objeto os atos de admissão abaixo relacionados, tendo em vista não produzirem mais efeitos financeiros, por força do art. 7º da Resolução TCU nº 206, de 2007, alterada pela Resolução 237/2010.
b) Encaminhar cópia do parecer do MP para o Instituto Federal de Educação, Ciência e Tecnologia do Tocantins.
1. Processo TC-Processo 010.585/2019-2 (ATOS DE ADMISSÃO) 
	1.1. Interessados: Celso Henrique Viegas Pereira (XXX.397.093-XX) ; Dalila Fernandes da Costa Celedonio (XXX.665.431-XX) ; Daniel Guedes dos Santos (XXX.153.263-XX) ; Daniella Carvalho de Mendonça (XXX.322.901-XX) ; Denise Gomes Dourado (XXX.413.595-XX) ; Diego Porto Veiga (XXX.247.640-XX) ; Diogo Sanqueta de Oliveira (XXX.473.096-XX) ; Ederval Camargo Rocha (XXX.649.499-XX) ; Eduardo Jose de Lima Gomes (XXX.292.402-XX) ; Eliania Pereira Pinheiro (XXX.978.821-XX) ; Elisabete Antonia Pereira (XXX.631.948-XX) ; Eliza Georgina Nogueira Barros (XXX.080.934-XX) ; Elizabete Nonato Ferreira Lima Cunha (XXX.847.441-XX) ; Elizaude Maria Bonfim de Oliveira (XXX.993.406-XX) ; Fabrício Machado Silva (XXX.308.091-XX) 
	1.2. Órgão/Entidade: Instituto Federal de Educação, Ciência e Tecnologia do Tocantins
	1.3. Relator: Ministro Raimundo Carreiro
	1.4. Representante do Ministério Público: Procurador Júlio Marcelo de Oliveira
	1.5. Unidade Técnica: Secretaria de Fiscalização de Pessoal (SEFIP) .
	1.6. Representação legal: não há.
	1.7. Determinações/Recomendações/Orientações: não há.

Segunda Câmara

Celso Henrique Viegas Pereira (XXX.397.093-XX); Dalila Fernandes da Costa Celedonio (XXX.665.431-XX); Daniel Guedes dos Santos (XXX.153.263-XX); Daniella Carvalho de Mendonça (XXX.322.901-XX); Denise Gomes Dourado (XXX.413.595-XX); Diego Porto Veiga (XXX.247.640-XX); Diogo Sanqueta de Oliveira (XXX.473.096-XX); Ederval Camargo Rocha (XXX.649.499-XX); Eduardo Jose de Lima Gomes (XXX.292.402-XX); Eliania Pereira Pinheiro (XXX.978.821-XX); Elisabete Antonia Pereira (XXX.631.948-XX); Eliza Georgina Nogueira Barros (XXX.080.934-XX); Elizabete Nonato Ferreira Lima Cunha (XXX.847.441-XX); Elizaude Maria Bonfim de Oliveira (XXX.993.406-XX); Fabrício Machado Silva (XXX.308.091-XX)

RAIMUNDO CARREIRO

não há.

Procurador Júlio Marcelo de Oliveira

ATOS DE ADMISSÃO (ADS)

Secretaria de Fiscalização de Pessoal (SEFIP).